【裁判字號】    90,上易,160
【裁判日期】    900227
【裁判案由】    賭博
【裁判全文】
臺灣高等法院高雄分院刑事判決          九十年度上易字第一六號
    上  訴  人  臺灣高雄地方法院檢察署檢察官
    被      告  乙○○
    被      告  丙○○
    被      告  甲○○
    共      同
右上訴人因被告等賭博案件，不服臺灣高雄地方法院八十九年度易字第三八三三號中
華民國八十九年十二月五日第一審判決（起訴案號：臺灣高雄地方法院檢察署八十九
年度偵字第一七二０二號），提起上訴，本院判決如左：
      主      文
上訴駁回。
      理      由
一、公訴意旨略以：被告乙○○基於常業賭博之犯意，自民國八十九年一月間起至同
    年七月三十一日止，在高雄市苓雅區○○○路一九七號開設「財神遊藝場」，且
    將之闢為公眾得出入之場所，並於該遊藝場內擺設電動玩具「水果盤」七台、「
    王牌對決」二台、「超人」三台、「皇冠列車」二台、「超世紀賓果」三台、「
    滿貫大亨」六台、「中華五ＰＫ」三台，以供不特定之顧客賭博財物，並與被告
    丙○○共同基於犯意連絡，雇用丙○○及不詳年籍、姓名之成年店員共三、四人
    ，於該遊藝場內擔任開分及兌換現款之工作。其中「超世紀賓果」賭博方式，係
    由顧客投入十元硬幣並可加注賭玩，十六顆珠子如分開進入道溝十二條以上即中
    獎，如中獎一百分以上，賭客即可將累積之分數向丙○○兌換成現款或寄分卡，
    以此方式賭博財物，並以之為常業。嗣於八十九年七月三十一日十九時許，適有
    賭客即被告甲○○於上址打玩「超世紀賓果」後，持一百分寄分卡至櫃檯向丙○○兌換賭資新台幣（下同）十元硬幣十枚時，當場為警查獲，除扣得上開賭博機
    具二十六台及欲兌換給甲○○之賭資一百元外，另扣得機台內之賭資二千五百五
    十元。案經高雄市政府警察局苓雅分局報告偵辦。因認被告乙○○、丙○○有犯
    刑法第二百六十七條之常業賭博罪嫌，被告甲○○有犯刑法第二百六十六條第一
    項前段之普通賭博罪嫌。
二、公訴人認被告乙○○等三人涉犯前開賭博罪嫌，無非係以被告乙○○、丙○○二
    人於警訊時就賭博方式之供述情節相符，而被告三人對於「超世紀賓果」機具內
    累積至一百分時，均可換成積分卡，而積分卡亦可換成硬幣之事實均不爭執，及
    本件係因被告甲○○持積分卡向被告丙○○換取硬幣時，為警當場查獲等情，為
    其主要論據。然訊之被告乙○○等三人均堅詞否認有何賭博犯行，被告乙○○辯
    稱：遊藝場內分為積分卡及寄分卡二種，寄分卡是客人以現金購買，積分卡是記
    載遊戲後所累積或剩下之點數，作為下次來店內消費開分之憑據。是日被告甲○○是先購買寄分卡後，因遊藝場內「超世紀賓果」機台是投幣式，故持寄分卡先
    向丙○○兌換硬幣，欲打玩該機具時，即為便衣警察查獲等語；被告丙○○辯稱
    ：當天被告甲○○拿寄分卡向我換硬幣，要打玩「超世紀賓果」機台，因他是常
    客，所以換硬幣丁他自己投幣等語；被告甲○○辯稱：當天拿五百元買寄分卡打
    玩「超世紀賓果」機台，至持最後一張寄分卡換硬幣要繼續打玩時，警察就來了
    ，伊純粹是去娛樂的等語。
三、按犯罪事實應依證據認定之，無證據不得推定其犯罪事實，刑事訴訟法第一百五
    十四條定有明文。經查：
  (一)被告乙○○於警訊時供稱：「兌換點數是供店內機具開分用，只有超世紀賓果彈
    珠臺是以投幣方式把玩，所以兌換卡換成現金只供應彈珠臺把玩」、「該機具（
    指超世紀賓果）每把玩一次需投下十元硬幣，但可再投幣加注，如積分到一百點
    以上就可換取店內提供的寄分卡」等語；於偵訊時供述：「（積分卡可否換硬幣
    ？）因甲○○是常客，說要自己投幣，平常是小姐負責（投幣）」（見偵查卷第
    三頁反面）、「我有交待店中小姐，如客人要兌換硬幣，可替客人將硬幣投入機
    台中，有積分卡可換成硬幣繼續玩」（見偵查卷第二三頁反面）各語。被告丙○○於警訊時供稱：「為警查獲的機具名稱為超世紀賓果，以投幣十元方式並可加
    注把玩..... 如中獎一百分以上就可兌換計分卡。爾後客人就可持兌分卡跟我兌
    換現金繼續賭玩店內機具」之語；於偵訊時供稱：「林員當天拿五百元換二百元
    硬幣，我找他三百元積分卡」之語（見偵查卷第二二頁反面）。被告甲○○於警
    訊時供述：「我拿新台幣五百元鈔票給店員，因我當時只要打玩一百元，所以店
    內小姐就拿該店（積）分卡卡面一百分四張給我，該四張分卡折算台幣四百元，
    該分卡即係這樣取得」、「警察發現時係我拿最後一張分卡向店員兌換的」、「
    其餘三張分卡已向店內小姐兌換十元硬幣投入電動玩具內輸掉了」、「今天均只
    賭玩該超世紀賓果彈珠臺」各語；於偵訊時供稱：「積分卡類似現金，我拿五百
    元換的」、「（昨晚玩何種機台？）賓果，要投幣」（見偵查卷第三頁反面）、
    「我是去消遣的，我拿五百元開二百元，於三百元拿積分卡給我」（見偵查卷第
    二三頁反面）各語，綜觀渠等三人前揭供述，可知被告乙○○所經營之「財神遊
    藝場」內所擺放之「超世紀賓果」機台是以投幣方式打玩，此亦有該機台照片附
    卷可佐，而為警查獲當天，被告甲○○是拿五百元現鈔換取部分硬幣打玩該機具
    ，餘款則換取寄分卡持有，俟先前所換取之硬幣打完後，再持寄分卡換取硬幣繼
    續打玩等情，足堪認定。雖被告甲○○就是日究係以現鈔五百元換取多少硬幣及
    幾張計分卡，先後供述不同（先則稱四張寄分卡，後則供述三張寄分卡），但其
    就換取寄分卡後，再換取硬幣打玩該機具之情，則前後供述一致。綜上說明，被
    告三人雖均自承打玩「超世紀賓果」機台累積分數至一百分後，可換成積分卡，
    而積分卡亦可換取硬幣等語，但綜觀渠等三人前後供述，渠等三人所述意指可以
    積（寄）分卡換取硬幣（繼續）打玩該遊藝場內之「超世紀賓果」機台而言，並
    非自白寄分卡可換取現金，故尚難斷章取義，截取此部分供述，遽為不利於被告
    之認定。
  (二)另被告甲○○是持寄分卡向被告丙○○換取硬幣後，旋為警帶離現場，此情亦分
    據被告甲○○、丙○○供述在卷，嗣經原審勘驗被告乙○○提供之當天店內監視
    錄影帶內容，結果亦顯示被告甲○○是日是坐於左側最靠近該遊藝場門口之第一
    台機具前，向丙○○換取硬幣後，旋為便衣警察入內將之帶離現場等情，是從此
    跡象判斷，被告甲○○是持寄分卡向丙○○換取硬幣後，要繼續打玩，非無可能
    。否則，被告甲○○若是打完後，要兌換現金，理當起身至櫃檯或就近向店內小
    姐換取現金，且所換取者應是一百元紙鈔，而非十元硬幣，始合常情。是以被告
    三人辯稱甲○○持寄分卡換取硬幣是要繼續投幣打玩「超世紀賓果」機台等情，
    所辯情節相符，且核與常情尚無違背，堪可採信。
  (三)至公訴人雖指述被告乙○○、丙○○二人就「超世紀賓果」機台係以投入十元硬
    幣並可加注賭玩，十六顆珠子如分開進入道溝十二條以上即中獎，如中獎一百分
    以上，客人即可將累積之分數兌換寄分卡之賭博方式供述一致，但其等二人另一
    致供稱客人可持寄分卡換取硬幣繼續打玩之語，此觀前述供述已明，是以綜合其
    等二人所為供述判斷，並無從遽以為客人以積分換取寄分卡（或積分卡）後，可
    再換取現金，而認被告乙○○所擺設之電動玩具是用以賭博財物。另佐以被告三
    人均一致供述：被告甲○○持寄分卡向丙○○換取硬幣，是要自行投幣繼續打玩
    該機台等語，益徵被告乙○○、丙○○二人所述前開情詞，尚非自白賭博犯行，
    亦不足為被告不利之認定。
四、綜上所述，被告三人辯稱甲○○持寄分卡換取硬幣，是要繼續打玩「超世紀賓果
    」機台等情，應可採信。此外，復查無其他積極證據足證被告三人有何賭博犯行
    ，既不能證明被告三人犯罪，則原審所為被告三人無罪之判決，並無不當。公訴
    人上訴意旨，仍執陳詞，指摘原判決不當，為無理由，應予駁回。
據上論斷，應依刑事訴訟法第三百六十八條，判決如主文。
本案經檢察官沈紹嘉到庭執行職務。
中    華    民    國      九十      年 二       月      二十七    日
                              臺灣高等法院高雄分院刑事第三庭
                                  審判長法官  莊秋桃
                                        法官  陳中和
                                        法官  謝宏宗
右正本證明與原本無異。
不得上訴。
                                      書記官  陳靖華
中    華    民    國      九十      年       三       月        一      日
                                                                        Ｑ


司法院資訊處製作；財團法人民間司法改革基金會備份。
